臺灣彰化地方法院民事判決　九十三年度訴字第九二號
　　原　　　告　　甲○○
　　兼法定代理人　乙○○
　　被　　　告　　丙○○
右當事人間請求損害賠償事件經本院刑事庭裁定移送前來，本院於中華民國九十三年
六月二日言詞辯論終結，並判決如左：
　　主　　　文
被告應給付原告甲○○新台幣拾萬元及自民國九十二年十一月二十七日起至清償日止
，按年息百分之五計算之利息。
被告應給付原告乙○○新台幣壹佰拾肆萬玖仟肆佰陸拾陸元及自民國九十三年六月三
日起至清償日止，按年息百分之五計算之利息。
原告等其餘之訴駁回。
本判決第一項、第二項於原告甲○○、乙○○分別以新台幣萬仟元、拾捌萬元
供擔保後，得假執行。
原告等其餘假執行之聲請駁回。
　　事實及理由
一、原告主張：被告於民國九十二年四月五日十三時許，因酒醉駕駛車牌號碼８Ｑ－
　　一００二號自小貨車，於行經彰化縣社頭鄉○○路七九七號前，因打嗑睡逆向行
　　駛至原告乙○○所行駛之車道，致撞擊原告乙○○所有之車牌號碼ＯＺ－三六０
　　九號自小客貨車，造成原告乙○○之上開車輛毀損，使原告乙○○受有右側股骨
　　頸骨折，右側股骨骨折、有側髕骨骨折、右側踝骨折之傷害；車內乘客即原告
　　甲○○雙小腿骨骨折裂傷害。嗣原告乙○○自車禍受傷送醫治療迄今，經醫師診
　　斷為：仍遺有因右下肢右股骨及髕骨粉碎性骨折至關節臠縮無力，並遺存有右下
　　肢無力，有顯著運動功能障礙，爰依民法第一百八十四條、第一百九十三條、第
　　一百九十五條之規定，請求被告賠償原告乙○○醫療費用之支出新台幣（下同）
　　十四萬八千元及至國術館復健治療、食用名貴中藥、藥膏等約六萬元；又原告乙
　　○○自車禍迄今仍無法工作，經醫師診斷為殘癈有終身不能從事原有工作，而原
　　告乙○○原受僱於中連貨運公司擔任司機，每月薪資三萬元，原告係於四十九年
　　十二月十日生，自受傷日起算至一百十四年三月三十日原告乙○○滿六十五歲止
　　，尚可工作二十二年，依霍夫曼公式計算，扣除中間利息，原告乙○○得請求勞
　　動能力喪失之金額為三百六十三萬二千七百十元；再原告乙○○正值壯年，須撫
　　育幼兒及負責家計，因多次出入醫院復健，至今仍有前開傷害存在，精神上受有
　　極大痛苦，爰請求精神慰撫金五十萬元。另原告甲○○因此次受傷，精神上受相
　　當大之打擊，爰請求精神慰撫金等語。並聲請：(一)被告應給付原告甲○○二十萬
　　元及自起訴狀繕本送達翌日起至清償日止，按年息百分之五計算之利息；(二)被告
　　應給付原告乙○○三百二十萬元及自九十三年六月三日（即最後起訴狀繕本送達
　　翌日）起至清償日止，按年息百分之五計算之利息；(三)願借擔保，請准宣告假執
　　行。
二、被告則以：原告的請求金額過高，無力負擔等語資為抗辯。並聲明駁回原告之訴
　　及其假執行之聲請。
三、兩造不爭執之事實：
　(一)被告於右揭時、地，因酒醉駕駛車牌號碼８Ｑ－一００二號自小貨車，並逆向行
　　駛至原告乙○○所行駛之車道，致撞擊原告乙○○所有之車牌號碼ＯＺ－三六０
　　九號自小客貨車，造成原告乙○○之上開車輛毀損，致使原告乙○○及同車之乘
　　客原告甲○○各受有右揭之傷害。且原告乙○○自車禍受傷醫療迄今，仍遺有右
　　下肢右股骨及髕骨粉碎性骨折至關節臠縮無力，並遺存有右下肢無力，有顯著運
　　動功能障礙。
　(二)被告因本件車禍經本院以九十二年度交易字第一六九號刑事判決，判處有期徒刑
　　八月，如易科罰金，以佰元折算一日確定。
四、得心證之理由：
　(一)按因故意或過失，不法侵害他人之權利者，負損害賠償責任。又不法侵害他人之
　　身體或健康者，對於被害人因此喪失或減少勞動能力或增加生活上需要時，應負
　　損害賠償責任。再不法侵害他人之身體健康、名譽、自由、隱私、貞操，或不法
　　侵害侵害其他人格法益而情節重大者，被害人雖非財產上之損害，亦得請求賠償
　　相當之金額。民法第一百八十四條第一項前段、第一百九十三條第一項、第一百
　　九十五條第一項前段分別定有明文。本件原告等既因被告之過失而受有傷害，從
　　而，原告依據上開規定，訴請被告應負損害賠償責任，於法自屬有據。茲將原告
　　等請求被告賠償之金額分述如下：
　　1.原告甲○○部分：原告於七十八年十一月四日生，現年十四歲，目前就讀國中
　　　，被告學歷為國小畢業，已婚，有二個小孩，以賣豬肉維生，每月收入二萬多
　　　元名下沒有不動產，為兩造分別陳明，並有戶口名簿影本、戶籍謄本在卷可稽
　　　。本院審酌原告甲○○及被告之身分、地位、經濟能力、被告犯後態度，原告
　　　甲○○所受傷害情形及因此所受精神上痛苦等一切情狀，認原告甲○○請求被
　　　告賠償慰撫金二十萬元，尚嫌過高，應以十萬元為相當逾此範圍，則不應准許
　　　。
　　2.原告乙○○部分：
　　　醫療費用：原告主張其支出醫療費用十四萬八千元部分，固據其提出被告所
　　　不爭執之醫療費用收據為證。惟原告所提出之單據所載金額為十五萬一千三百
　　　零八元，然其中屬全民健康保險給付部分合計為十萬二千一百四十五元，依全
　　　民健康保險法第八十二條規定，全民健康保險之保險人得向強制汽車責任險之
　　　保險人代位請求該給付；另依強制汽車責任保險法第三十條規定，在該範圍內
　　　，加害人或強制汽車責任保險之被保險人之損害賠償責任即因而解免。原告自
　　　不得請求被告賠償此部分金額。另證明書費三百零五元，非屬醫療費用，亦應
　　　予扣除，故原告得請求之醫療費用為四萬八千八百五十八元（十五萬一千三百
　　　零八元減十萬二千一百四十五元減三百零五元）。再原告另主張至國術館復健
　　　治療、食用名貴中藥、藥膏等約六萬元，除未提出任何證據外，無醫師處方，
　　　屬醫療所必要之費用，均不得請求。是有關醫療費用部分，原告得請求之金額
　　　共為四萬八千八百五十八元，逾此範圍，則不應准許。
　　　喪失或減少勞動能力損失：原告主張其自車禍後逾今仍無法工作，經醫師診
　　　斷為右下肢右股骨及髕骨粉碎性骨折至關節臠縮無力，並遺存有右下肢無力，
　　　有顯著運動功能障礙，有終身殘癈不能從事原有工作，而其原受僱於中連貨運
　　　公司擔任司機，每月薪資三萬元乙節，因據其提出診斷證明書，各類所得扣繳
　　　憑單為證。惟原告因本件車禍受傷入院治療，雖至今尚未完全康復，然經本院
　　　詢問行政院衛生署豐原醫院有關原告傷勢將來治療之情形，該院表示原告因右
　　　股骨轉子間骨折，股骨幹骨折、髕骨骨折，三處分別施以內固定手術，目前右
　　　膝、髖活動仍無法完全正常，但內固定在一年後（約九十三年九月八日）拔除
　　　，可能可以復健至完全角度，復健期間約需再三個月。但因右膝、髖關節有創
　　　傷性關節炎之退化現象，其慢性疼痛可能永久存在等語。此有該院九十三年三
　　　月二十六日豐歷字第０九三０００一七六０函在卷可稽。足見原告之傷勢應於
　　　九十三年十二月八日可以康復，其主張工作能力喪失，請求給付工作損失至其
　　　滿六十五歲止，即無可採。又本件原告係在中連貨運工作擔任駕駛之工作，在
　　　其完全康復前，因尚須回診，復健等必要之行為，可認其在九十三年十二月八
　　　日前已無法擔任駕駛之工作，並認其已完全喪失勞動能力。故原告得請求之工
　　　作賠償金額共為六十萬六百零八元（即原告九十一年所得總額三十五萬八千五
　　　百六十九元除以十二等於二萬九千八百八十一（角以下四拾五入），再乘以二
　　　十個月加三天薪資之總額）；至逾上開請求之金額，即為無理由，不應准許。
　　　另原告因右膝、髖關節有創傷性關節炎之退化現象，而慢性疼痛可能永久存在
　　　乙節，此部分乃屬精神上所受損害程度之問題，與工作能力喪失無關，併此
　　　明。
　　　精神慰撫金部分：原告係四十九年十二月十日生，現年四十三歲，學歷為國
　　　中畢業，已婚，有三個小孩，任貨車駕駛工作，名下並無不動產，此有原告所
　　　提之戶籍謄本，各類所得扣繳憑單等為證。本院審酌兩造（被告部分已如前述
　　　）之身分、地位、經濟能力、及原告所受之傷害輕日後仍留存有永久疼痛之傷
　　　害而所受之精神上之痛苦等一切情狀，本院認原告請求被告賠償慰撫金五十萬
　　　元，尚屬相當，應予准許。
　(二)綜上所述，原告等依據侵權行為之法律關係行為之法律關係所得請求之金額，於
　　原告甲○○在十萬元及自九十二年十一月二十七日起至清償日止，按年息百分之
　　五計算之利息；及原告乙○○於一百十四萬九千四百六十六元及自九十三年六月
　　三日起至清償日止，按年息百分之五計算之範圍內，為有理由，應予准許。至原
　　告請求逾上開應予准許範圍外，為無理由，應予駁回。
五、原告等陳明願供擔保，請准宣告假執行，於原告勝訴部分，核無不合，爰分別酌
　　定相當之擔保金額，併宣告之。至原告敗訴部分，其假執行之聲請已失所依附，
　　應併予駁回。
六、結論：本件原告之訴為一部有理由，一部為無理由，爰依民事訴訟法第三百九十
　　條第二項，判決如主文。
中　　　華　　　民　　　國　　九十三　　年　　　六　　　月　　二十三　　日
　　　　　　　　　　　　　　　　　　　　民事第二庭
~B法　　　官　何志通
右為正本係照原本作成。
如不服本判決，應於判決送達後二十日內向本院提出上訴狀。
中　　　華　　　民　　　國　　九十三　　年　　　六　　　月　　二十四　　日
~B法院書記官　蘇美苓
